臺灣高雄地方法院民事裁定
111年度小上字第4號
上  訴  人  芳宅室內裝修有限公司

法定代理人  廖坤鋐  


被  上訴人  家虹明工程有限公司

法定代理人  何珮菁  
上列當事人間請求損害賠償事件，上訴人對本院鳳山簡易庭於民
國110年10月25日所為110 年度鳳小字第736號判決提起上訴，本
院裁定如下：
    主  文
上訴駁回。
第二審訴訟費用新臺幣壹仟伍佰元由上訴人負擔。
    理  由
一、對於小額程序之第一審裁判之上訴或抗告，非以其違背法令
    為理由，不得為之，民事訴訟法第436 條之24第2 項定有明
    文。當事人以違背法令為上訴理由時，其上訴狀或理由書應
    有具體之指摘，並揭示該法規之條項或其內容，若係成文法
    以外之法則，應揭示該法則之旨趣，倘為司法院解釋或本院
    之判例，則應揭示該判解之字號或其內容，如依民事訴訟法
    第469 條所列各款事由提起上訴者，其上訴狀或理由書應揭
    示合於該條款之事實，最高法院71年度台上字第314號民事
    裁定同此意旨。又上訴狀或理由書如未依此項方法表明，或
    其表明者，顯與上開條文規定之情形不合時，即難認已對判
    決之違背法令有具體之指摘，其上訴自難認為合法，最高法
    院89年度台上字第2469號裁定可資參照。
二、上訴意旨略以：就營業稅新臺幣（下同）55,000元部分，被
    上訴人對上訴人在工程合約書上記載「含稅」之字樣事後既
    未提出異議，且該合約書上並未記載營業稅應由上訴人負擔
    之具體金額，上訴人過去所為之給付，亦係以總價為含稅1,
    100,000元為前提，則原審認定營業稅應由上訴人負擔，即
    已違反經驗法則、論理法則、證據法則，並有判決不備理由
    之違法；又依加值型及非加值型營業稅法之規定，營業稅之
    納稅義務人為營業人，被上訴人並自認其為納稅義務人無訛
    ，原審前揭認定顯已違背法令。另就控制盤餘款6,200元部
    分，原審並未就被上訴人提出之簡訊紀錄調查其真正性；況
    該控制盤係屬原定工程之前置作業，上訴人早已訂料完成，
    原審認定該控制盤係屬追加工程，亦已違反經驗法則、論理
    法則、證據法則等語。
三、經查：
  ㈠判決不備理由或理由矛盾者，其判決當然為違背法令，民事
    訴訟法第469條第6款固有明文。然第469條第1款至第5款之
    規定，於小額事件之上訴程序準用之，民事訴訟法第436條
    之32亦有明文，顯已排除第469條第6款於小額事件上訴程序
    之準用，上訴意旨主張：原判決有不備理由之違法部分，於
    法容有誤會，自非足採。
　㈡營業稅55,000元部分：
　⒈上訴人在工程合約書上固有記載「含稅」之字樣（原審卷第1
    9頁），然該「含稅」字樣係以手寫方式劃除「未稅」字樣
    後加註，且該合約書上並無被上訴人之簽章，被上訴人亦未
    將該合約書回傳予上訴人，況被上訴人事後曾以簡訊向上訴
    人爭執：「都開始做了一段時間才說含稅，合約還是你蓋的
    」等語，難認兩造就「含稅」具有合意乙節，業經原審認定
    明確（原判決事實及理由欄四、㈠、⒈及⒉部分參照），尚無
    違反經驗法則、論理法則、證據法則。上訴意旨仍執前詞，
    主張被上訴人事後並未提出異議，應認兩造就「含稅」具有
    合意云云，自非足採。
  ⒉又公法上納稅義務人為何人，無礙當事人間在私法上就稅捐
    之負擔另為約定。上訴意旨主張：原審認定營業稅應由上訴
    人負擔，顯已違背加值型及非加值型營業稅法之規定云云，
    尚欠依據，遑論上訴人亦於原審具狀陳稱：「加值型及非加
    值型營業稅法……係有關納稅義務人之規定，屬公法上之權利
    義務關係，即稅捐稽徵機關係對營業人請求營業稅，至於私
    法上，實際上究應由何人擔負稅捐，仍非不得由私法行為之
    當事人另為約定或依習慣行之」等語（原審卷第124頁）。
    另當事人間約定稅捐由何人負擔，與其契約書上係以比例或
    金額之方式而為記載，要屬二事，上訴意旨主張工程合約書
    上並未記載營業稅之具體金額，表示總價已含稅金在內云云
    ，亦嫌速斷。
　⒊再被上訴人製作並交付予上訴人之請款單上，工程款總價為
    未稅1,100,000元，稅金數額則依各期工程款金額計算後另
    行記載（原審卷第157頁），上訴人亦依此給付第1期、第2
    期款項各367,500元（均含工程款350,000元、稅金17,500元
    ），足見上訴人同意負擔營業稅等節，業經原審認定明確（
    原判決事實及理由欄四、㈠、⒊部分參照），並無違反經驗法
    則、論理法則、證據法則。上訴意旨主張上訴人過去所為之
    給付，係以總價為含稅1,100,000元為前提云云，實乏其據
    。
　㈢控制盤餘款6,200元部分：　　
  ⒈上訴人固於原審曾以書狀就兩造間簡訊紀錄（原審卷第163至
    167頁）之真正性有所爭執（原審卷第218頁），然上訴人嗣
    於原審言詞辯論時同意將「原告……以Line通訊軟體將訴外人
    啟翔科技企業社……報價單傳送予被告，被告收受」列為不爭
    執事項（原審卷第300至301頁），核與該簡訊紀錄之內容相
    符（原審卷第163頁上方），則原審引用該簡訊紀錄，於法
    尚無違誤。上訴人主張原審並未就被上訴人提出之簡訊紀錄
    調查其真正性云云，容有誤會。
　⒉又上訴人收受被上訴人傳送之控制盤報價單，並就其中部分
    費用而為給付，顯見控制盤係屬原定工程以外追加之工程項
    目等節，業經原審認定明確（原判決事實及理由欄四、㈡部
    分參照），並無違反經驗法則、論理法則、證據法則。至上
    訴人是否已向訴外人光度企業有限公司購買控制盤材料（原
    審卷第245頁），與兩造間原定之工程契約是否包括控制盤
    項目要屬二事，實不待言。上訴意旨仍執前詞，主張該控制
    盤係屬原定工程之前置作業，上訴人早已訂料完成云云，自
    非足採。
  ㈣從而，上訴意旨所陳各節，均係就兩造約定之工程款是否含
    稅、原定工程是否包括控制盤項目等原審取捨證據、認定事
    實之職權行使，指摘其為不當，雖有表明原判決不備理由、
    違反經驗法則、論理法則、證據法則而違背法令，然依其所
    表明之情節，顯與相關法令規定之內容不合，揆諸首揭說明
    ，其上訴自難認為合法。
四、據上論結，本件上訴為不合法，依民事訴訟法第436條之32
    第1項、第2項、第444條第1項前段、第436條之19第1項、第
    95條、第78條，裁定如主文。
中    華    民    國   111    年    4     月    6     日
                  民事第五庭審判長法  官  秦慧君
                                  法  官  鄭靜筠
                                  法  官  王耀霆
以上正本係照原本作成。
本裁定不得抗告。
中　　華　　民　　國　　111 　年　　4 　　月　　6 　　日
                                  書記官  陳莉庭